【裁判字號】    97,竹簡,415
【裁判日期】    970731
【裁判案由】    返還消費借貸款
【裁判全文】
臺灣新竹地方法院民事簡易判決         97年度竹簡字第415號
原      告  萬泰商業銀行股份有限公司
法定代理人  甲○○
訴訟代理人  丙○○
被      告  乙○○
                      ４號
上列當事人間返還消費借貸款事件，本院於民國97年7月30日言
詞辯論終結，判決如下：
    主  文
被告應給付原告新臺幣拾貳萬伍仟玖佰壹拾柒元，及其中新台
幣拾貳萬零貳佰捌拾貳元自民國九十七年三月十三日起至清償
日止，按年息百分之二十計算之利息。
訴訟費用由被告負擔。
本判決得假執行。
    事實及理由
一、原告訴之聲明：除依職權宣告假執行外，餘如主文所示。
二、事實摘要：
（一）原告主張：
      被告於民國92年5月5日與原告訂立小額循環信用貸款契約
      ，約定借款額度最高以新臺幣（下同）三十萬元為限度，
      借款動用期間自92年5月5日起至93年5月5日止，期滿30日
      前，如借款人不為反對續約之意思表示，並經原告審核同
      意者，得以同一內容繼續延長一年，不另換約，其後每年
      屆期時亦同。借款利率固定為以年利率百分之十八點二五
      計算，按日計息，且於每動用一筆借款時，即須繳納帳務
      管理費一百元，自借款日起以35日為還款周期（額度內再
      貸者，以首次貸款日之隔日為起算日），每期應繳金額係
      還款金額加計帳務管理費，任何一宗債務不依約清償本金
      時，即視為全部到期，應就其全部應付帳款一次全數繳清
      ，並按年利率百分之二十給付延滯期間之利息，且由被告
      持用原告所發行之GEORGE&MARY卡，嗣兩造於94年4月22日
      再約定將借款最高額度由三十萬元變更為一百萬元。詎被
      告自97年3月12日起即未按期繳款，合計尚欠本金三十二
      萬零二百八十二元、繳款期限前已計未收利息五千六百三
      十五元及本金部分自97年3月13日至清償日止按年息百分
      之二十計算之遲延利息未予繳納，依約定條款之規定，被
      告即喪失期限之利益，應將所欠帳款一次清償，惟屢經催
      討，被告仍置之不理，為此依消費借貸關係提起本件訴訟
      ，請求被告給付如主文第一項所示之金額及利息等語。
（二）被告辯以：
      其已依據消費者債務清理條例第151條之規定，於97年4月
      23日對最大債權銀行提出卡債協商之要求，目前仍在協商
      階段。之前其還款紀錄屬於正常，但目前碰到困難，每月
      最多能還二千元。求為駁回原告之訴。
三、本院之判斷：
（一）原告主張前揭之事實，業據其提出與其所述相符之小額循
      環信用貸款契約、契據變更約定書、交易記錄一覽表各一
      份為證，為被告所不爭執，堪信原告之主張為真實。被告
      雖以前詞置辯，然查，被告自承目前尚未與最大債權銀行
      達成協商共識，顯然尚未發生消費者債務清理條例所定債
      務更生之法律效果，被告單純申請協商之舉措，尚不足以
      解免其就本件應負之清償之責。
（二）從而，原告依消費借貸及兩造間信用貸款契約之法律關係
      ，訴請被告給付如主文第一項所示之金額及利息，即無不
      合，應予准許。
四、本件係依民事訴訟法第427條第1項適用簡易訴訟程序所為被
    告敗訴之判決，爰依職權宣告假執行。
五、據上論結：本件原告之訴為有理由，依民事訴訟法第436條
    第2項、第78條、第389條第1項第3款，判決如主文。
中    華    民    國    97    年    7     月    31    日
                  新竹簡易庭    法  官  李珮瑜
以上正本係照原本作成。
如對本判決上訴，須於判決送達後20日內向本院提出上訴狀。
中    華    民    國    97    年    7     月    31    日
                                書記官  朱苑禎


司法院資訊處製作；財團法人民間司法改革基金會備份。
